臺灣臺南地方法院刑事判決
111年度交易字第492號
公  訴  人  臺灣臺南地方檢察署檢察官
被      告  林明良



上列被告因過失傷害案件，經檢察官提起公訴（110年度營偵字
第1898號），本院判決如下：
    主  文
本件公訴不受理。
    理  由
一、公訴意旨略以：如起訴書所載（如附件）。
二、按告訴乃論之罪，其告訴已經撤回者，應為不起訴處分，又
    起訴之程序違背規定者，應諭知不受理之判決，並得不經言
    詞辯論為之。刑事訴訟法第238條第1項、第252條第5款、第
    303條第1款、第307條分別定有明文。
三、查本件告訴人林于筑告訴被告林明良過失傷害案件，起訴意
    旨認係觸犯刑法第284條前段之過失傷害罪，依同法第287條
    前段之規定，須告訴乃論。茲據告訴人林于筑於本案繫屬於
    本院（111年4月27日）前，即111年4月15日具狀請求撤回告
    訴，有臺灣臺南地方法院檢察署111年4月27日南檢文義110
    營偵1898字第1119029228號函及告訴人111年4月15日出具之
    撤回告訴狀（見偵卷第87頁）各1份在卷可憑。是檢察官原
    應依刑事訴訟法第252條第5款之規定為不起訴處分，惟因告
    訴人撤回告訴之時點已在起訴書做成之後，以致檢察官未及
    為不起訴處分而仍向本院提起公訴。則本件訴訟條件於案件
    繫屬本院當時已有欠缺，應認其起訴之程序違背規定，爰不
    經言詞辯論，逕為諭知不受理之判決。
四、據上論斷，應依刑事訴訟法第303條第1款、第307條，判決
    如主文。 
本案經檢察官陳鋕銘提起公訴。

中　　華　　民　　國　　111 　年　　5 　　月　　4 　　日
　　　　　　　　　刑事第二庭    法　官　彭喜有
以上正本證明與原本無異
如不服本判決應於收受本判後20日內向本院提出上訴書狀，並應
敘述具體理由。其未敘述上訴理由者，應於上訴期間屆滿後20日
內向本院補提理由書狀（均須按他造當事人之人數附繕本）「切
勿逕送上級法院」。
  　　　　　　　　　　　　　　　書記官　楊玉寧
中　　華　　民　　國　　111 　年　　5 　　月　　4 　　日
附  件
臺灣臺南地方檢察署檢察官起訴書
                                   110年度營偵字第1898號
　　被　　　告　林明良　男　61歲（民國00年0月0日生）
　　　　　　　　　　　　住臺南市○○區○○○000號
　　　　　　　　　　　　國民身分證統一編號：Z000000000號
　　選任辯護人　李明峯律師
以上被告因過失傷害案件，已經偵查終結，認應該提起公訴，茲
將犯罪事實及證據並所犯法條分敘如下：
　　　　　犯罪事實
一、林明良無機車駕駛執照，於民國110年6月26日14時20分，騎
    乘MUD-7892號普通重機車，沿臺南市柳營區大農里義士路一
    段832巷（北往南方向）行駛，至臺南市柳營區重溪里義士
    路一段832巷(副產高幹131右6)，應注意車前狀況，於無號
    誌交岔路口應減速慢行，且當時並無不能注意之情形，疏未
    注意，而貿然行駛。適有林于筑騎乘MMF-0797號普通重機車
    ，沿柳營區重溪里市區道路（東往西）直行，至上開交岔路
    口時，亦疏未注意左方車應讓右方車先行，雙方機車相撞，
    造成林于筑右腰髂部、右肘、前臂、腕、手指，左肩、前臂
    ，兩大腿、膝、小腿、腳等多處挫擦傷。
二、案經林于筑訴由臺南市政府警察局新營分局報告偵辦。
　　　　證據並所犯法條
一、證據清單
編號 證據方法 待證事實 1 被告林明良於警詢及偵查中之供述 被告坦承有於上開時、地，騎乘機車與與告訴人機車發生車禍事故，致告訴人受傷，但否認其有過失，辯稱正常行駛，對方車速過快云云。 2 告訴人林于筑指訴 證明被告於上開時、地，騎乘機車與告訴人機車發生車禍事故，致告訴人因而受傷之事實。 3 ⑴臺南市政府警察局新營分局道路交通事故現場圖、道路交通事故調查報告表㈠㈡各1 份 ⑵現場照片  證明本件車禍事故被告機車、告訴人機車之行向、當時路況、車損情形。被告於上開時、地，騎機車與告訴人機車發生車禍事故，致告訴人因而受傷之事實。 4 臺南市車輛行車事故鑑定會110年12月27日南市交鑑字第1101575991號函附之南鑑0000000案鑑定意見書、臺南市政府行車事故鑑定覆議委員會111年3月17日府交智安字第1110371871號函附南覆0000000號覆議意見書 證明告訴人林于筑，無照駕駛普通重型機車，左方車未讓右方車先行，為肇事主因。被告林明良，無照駕駛普通重型機車，於無號誌交岔路口，未注意車前狀況，未減速慢行，為肇事次因， 5 診斷證明書共1張 證明告訴人因本件車禍事故受有如犯罪事實欄所述傷害之事實。 6 臺南市政府警察局道路交通事故肇事人自首情形紀錄表 證明被告有於肇事後，停留於現場，且主動向到場處理警員坦承為肇事人之事實。 
按，汽車駕駛人應注意車前狀況及兩車並行之間隔，並隨時採取
必要之安全措施；汽車行無號誌之交岔路口，應減速慢行，作隨
時停車之準備；行至無號誌交岔路口，同為直行車或轉彎車者，
左方車應暫停讓右方車先行，道路交通規則第93條第1項第2款、
第94條第3項及第102條第1項第2款訂有明文，被告騎乘重型機車
，對此規則應甚熟稔，且當時並無不能注意之情形，未注意車前
狀況及減速慢行，貿然行駛，造成告訴人倒地受傷，雖告訴人亦
有左方車未讓右方車先行之過失，亦不能解免被告之肇事責任，
且告訴人因本件車禍受傷，被告過失傷害事證明確，犯嫌堪以認
定。
二、核被告林明良所為，係犯刑法第284 條前段之過失傷害罪嫌
    。被告無機車駕駛執照行駛機車致人受傷，依道路交通管理
    處罰條例第86條第1項加重其刑至二分之一。被告於肇事後
    未被偵查機關發覺前，留在肇事現場，主動向到場處理員警
    坦承肇事，自首而願接受裁判，有上開道路交通事故肇事人
    自首情形紀錄表在卷可考，堪認符合自首之要件，請依刑法
    第62條前段規定，減輕其刑。
三、依刑事訴訟法第251 條第1 項提起公訴。
　　　　　此　致
臺灣臺南地方法院
中　　華　　民　　國　 111　　年　　3 　　月　　23　　日
　　　　　　　　　　　　　　　檢察官  陳  鋕  銘
本件正本證明與原本無異
中　　華　　民　　國　 111　　年　　4 　　月　　12　　日
                              書記官  鍾  雲  雅 
附錄所犯法條全文 
中華民國刑法第284條
因過失傷害人者，處 1 年以下有期徒刑、拘役或 10 萬元以下
罰金；致重傷者，處 3 年以下有期徒刑、拘役或 30 萬元以下
罰金。